ACORDAO-COMPLETO-2399959

ACÓRDÃO 4450/2020 ATA 12/2020 - SEGUNDA CÂMARA

VISTOS, relatados e discutidos estes autos referentes à Tomada de Contas Especial instaurada pelo extinto Ministério da Cultura (MinC) , atual Secretaria Especial de Cultura, em desfavor de Vision Mídia e Propaganda Ltda. e de Zuleica Amorim em razão da reprovação da prestação de contas e pela impugnação total das despesas do projeto "Cultura Itinerante pelo Brasil", realizado com captação de recursos em forma de doações ou patrocínio nos termos da Lei 8.313/1991;
ACORDAM os Ministros do Tribunal de Contas da União, reunidos em Sessão da 2ª Câmara, ante as razões expostas pelo relator, em:
	9.1. considerar revéis a empresa proponente Vision Mídia e Propaganda Ltda. e sua sócia administradora à época dos fatos, Zuleica Amorim, para todos os efeitos, dando-se prosseguimento ao processo, com fulcro no art. 12, § 3º, da Lei 8.443/1992;
	9.2. julgar irregulares, com fundamento nos arts. 1º, inciso I, e 16, inciso III, alíneas "b" e "c", da Lei 8.443/1992, c/c os arts. 19 e 23, inciso III, da mesma Lei, e com arts. 1º, inciso I, 209, incisos II e III, 210 e 214, inciso III, do Regimento Interno, as contas de Vision Mídia e Propaganda Ltda. ME e de Zuleica Amorim, sua sócia administradora à época da ocorrência dos fatos e responsável pela movimentação financeira do projeto, e condená-los, em solidariedade, ao pagamento das quantias a seguir especificadas, com a fixação do prazo de 15 (quinze) dias, a contar das notificações, para comprovarem, perante o Tribunal (art. 214, inciso III, alínea "a", do Regimento Interno) , o recolhimento da dívida aos cofres do Fundo Nacional de Cultura, atualizada monetariamente e acrescida dos juros de mora, calculados a partir da data discriminada, até a data dos recolhimentos, na forma prevista na legislação em vigor, abatendo-se, na oportunidade, os valores já ressarcidos;
Valores históricos e datas de ocorrência:
	Valor original (R$) 
	Data da ocorrência

	880.521,00 (D) 
	21/12/2011

	31.939,34 (C) 
	21/3/2013

Valor atualizado até 19/3/2019: R$ 1.465.095,43 (peça 35) 
	9.3. aplicar à empresa Vision Mídia e Propaganda Ltda. ME e à Zuleica Amorim, a multa, no valor de R$ 165.000,00 (cento e sessenta e cinco mil reais) , prevista no art. 57 da Lei 8.443/1992, c/c o art. 267 do Regimento Interno/TCU, com a fixação do prazo de 15 (quinze) dias, a contar da notificação, para comprovar, perante o Tribunal (art. 214, inciso III, alínea "a", do Regimento Interno/TCU) , o recolhimento da dívida aos cofres do Tesouro Nacional, atualizada monetariamente desde a data de prolação deste Acórdão até a data do efetivo recolhimento, se for paga após o vencimento, na forma da legislação em vigor;
	9.4. autorizar, desde logo, nos termos do art. 28, inciso II, da Lei 8.443/1992, a cobrança judicial da dívida, caso não atendida a notificação;
	9.5. autorizar, desde logo, nos termos dos arts. 26 e 28, inciso II, da Lei 8.443/1992:
9.5.1. o pagamento das dívidas em até 36 (trinta e seis) parcelas mensais e consecutivas, se solicitado pelos responsáveis, fixando-se o vencimento da primeira em 15 (quinze) dias, a contar do recebimento da notificação, e o das demais a cada 30 (trinta) dias, devendo incidir sobre cada uma delas os encargos legais devidos, na forma prevista na legislação em vigor, sem prejuízo ao vencimento antecipado do saldo devedor em caso de não comprovação do recolhimento de qualquer parcela, conforme prevê o art. 217, § 2º, do Regimento Interno deste Tribunal;
9.5.2. a cobrança judicial das dívidas, caso não atendida a notificação;
	9.6. dar ciência da presente deliberação à Secretaria Especial da Cultura do Ministério do Turismo, ao responsável e ao Procurador-Chefe da Procuradoria da República no Estado de São Paulo, nos termos do § 3º do art. 16 da Lei 8.443/1992, c/c o § 7º do art. 209 do Regimento Interno/TCU, para adoção das medidas que entender cabíveis.

Tomada de contas especial instaurada pelo Ministério da Cultura (MinC) em desfavor da empresa proponente Vision Mídia e Propaganda Ltda. ME (CNPJ 10.435.582/0001-92) e de Zuleica Amorim (CPF 094.418.368-93), sócia administradora à época dos fatos, em razão da reprovação da prestação de contas, pela impugnação total das despesas do projeto Cultura Itinerante pelo Brasil, realizado com captação de recursos em forma de doações ou patrocínio nos termos da Lei 8.313/1991 (Lei de Incentivo à Cultura), tendo recebido no MinC o número Pronac 11-12860.

Segunda Câmara

Entidades e Órgãos do Governo do Estado de São Paulo.

3. Interessados/Responsáveis:
3.1. Responsáveis: Vision Mídia e Propaganda Ltda. - ME (10.435.582/0001-92); Zuleica Amorim (XXX.418.368-XX).

13.1. Ministros presentes: Ana Arraes (Presidente), Augusto Nardes, Aroldo Cedraz (Relator) e Raimundo Carreiro.
13.2. Ministro-Substituto presente: André Luís de Carvalho.

AROLDO CEDRAZ

Adoto como Relatório e transcrevo, a seguir, a instrução de peça 36, cujo encaminhamento contou com a anuência de seu corpo dirigente (peças 37 e 38) , bem como do Ministério Público junto ao Tribunal (peça 39) :
"INTRODUÇÃO
1.	Tratam os autos de tomada de contas especial instaurada pelo Ministério da Cultura (MinC) em desfavor da empresa proponente Vision Mídia e Propaganda Ltda. ME (CNPJ 10.435.582/0001-92) e de Zuleica Amorim (CPF XXX.418.368-XX) , sócia administradora à época dos fatos, em razão da reprovação da prestação de contas, pela impugnação total das despesas do projeto "Cultura Itinerante pelo Brasil", realizado com captação de recursos em forma de doações ou patrocínio nos termos da Lei 8.313/1991 (Lei de Incentivo à Cultura) , tendo recebido no MinC o número Pronac 11-12860.
HISTÓRICO
2.	O projeto foi enquadrado no art. 18, § 1º, da Lei 8.313/1991 e teve a captação de recursos totais de R$ 880.521,00 autorizada pela Portaria MinC 731, publicada no DOU de 15/12/2011 (peça 1, p. 28-29) , tendo havido doador único e crédito do montante na conta-corrente 14.951-9, na agência 1896-1 do Banco do Brasil, de titularidade da proponente, em 21/12/2011 (peça 1, p. 30-31) .
3.	Após sucessivos pedidos de prorrogação, a data-limite para apresentação da prestação de contas foi fixada pelo MinC para 7/3/2013 e a entrega de parte dos documentos exigíveis pela proponente (peças 1, p. 116-148, e 2, p. 12-24) se deu em 20/3/2013 (peça 1, p. 38-39) .
4.	Das análises da prestação de contas pelas equipes do MinC resultaram o Relatório de Execução de 20/5/2015 (peça 1, p. 42-43) , o Relatório Complementar à Análise Técnica de 25/11/2015 (peça 1, p. 59-60) , e o Laudo Final sobre a Prestação de Contas 161/2015/C8/G3/Passivo/Sefic/MinC, com resultado final em 30/4/2016 (peça 1, p. 61-62) , cuja conclusão foi pela reprovação da prestação de contas do projeto Pronac 11-12860 e inabilitação da proponente, uma vez indisponíveis dados comprobatórios do cumprimento do objeto, como expresso na Portaria MinC 264, publicada no DOU de 10/5/2016 (peça 1, p. 63-68) . 
5.	O recurso administrativo da proponente em face dessa decisão foi indeferido, após apreciação das equipes técnicas e da consultoria jurídica do MinC (peça 1, p. 84-88 e 89-92) , e resultou no Despacho 39 do Ministro da Cultura, publicado no DOU de 12/9/2016 (peça 1, p. 93-95) , tendo sido mantida a decisão pela reprovação da prestação de contas e a glosa no valor total captado.
6.	Por meio do Relatório de TCE 17/2017, de 11/4/2017, o MinC confirmou a apuração do dano ao Erário, que corresponde ao valor total original da captação de R$ 880.521,00, e a imputação de responsabilidades à proponente Vision Mídia e Propaganda Ltda. ME e à sua sócia administradora Zuleica Amorim, que foi a responsável pela movimentação financeira dos recursos do projeto e deixou de adotar medidas de controle apropriadas para garantir que os mesmos fossem corretamente utilizados na execução do objeto do projeto aprovado no Plano de Trabalho (peça 2, p. 133-137) . Com o Relatório de Auditoria 771/2017, de 7/8/2017, o Ministério da Transparência e a Controladoria Geral da União confirmaram a irregularidade das contas pelos motivos e valor apurados (peça 2, p. 140-146) .	
7.	O projeto aprovado pelo MinC (peça 1, p. 3-16) , que previa 96 apresentações teatrais gratuitas, no período compreendido entre outubro/2012 e janeiro/2013, em oito cidades de quatro regiões brasileiras, restou sem demonstração de sua integral realização, ausentes elementos/documentos comprobatórios do cumprimento do objeto, na fase de exame da execução física do projeto, tendo sido apuradas as seguintes irregularidades objetivas pelo Ministério da Cultura:
	a) não apresentação de elementos capazes de aferir o retorno social do projeto, com previsão inicial de 96 apresentações teatrais, em oito cidades brasileiras, de quatro regiões do país, em ofensa ao disposto no art. 65, § 2º, incisos II e VI, da Instrução Normativa MinC 1/2010, e no art. 3º da Portaria MinC 86/2014;
	b) não apresentação de documentos capazes de demonstrar a execução física do evento, tais como fotografias devidamente identificadas, formulários de cadastro de atores, lista de presença das oficinas contendo os nomes dos participantes, vídeos dos ensaios realizados, críticas da mídia, recortes de jornais, dentre outros possíveis, em ofensa ao disposto no art. 65, § 2º, inciso VI, da IN MinC 1/2010, e no art. 3º da Portaria MinC 86/2014;
	c) não apresentação de clipping do projeto, contendo o público atingido e as cidades beneficiadas, em ofensa ao disposto no art. 65, § 2º, incisos II e VI, da IN MinC 1/2010;
	d) apresentação de fotografias e banners/panfletos de baixo teor probatório, sem constar a identificação do projeto, as datas e os locais de realização do evento, em ofensa ao disposto no art. 65, § 2º, inciso VI, da IN MinC 1/2010;
	e) ausência de justificativa para a alteração das cidades beneficiadas pelo projeto, sem prévia anuência do MinC, em ofensa ao disposto no art. 54 da IN MinC 1/2010;
	f) não comprovação da adoção de medidas de acessibilidade física, em ofensa ao disposto no art. 27 do Decreto 5.761/2006 e no art. 65, § 2º, inciso VII, da IN MinC 1/2010;
	g) não comprovação da adoção de medidas de estímulo à fruição e democratização ao acesso público, em ofensa ao disposto no art. 27 do Decreto 5.761/2006 e no art. 65, § 2º, inciso VII, da IN MinC 1/2010.
8.	As informações disponíveis nos autos são insuficientes para comprovar a execução do projeto nos termos aprovados previamente pelo MinC e é injustificável a apresentação, pela proponente, apenas de elementos de baixo teor probatório e registros precários e imprecisos, como fotografias pouco nítidas e banners/panfletos sem identificação do projeto, datas e locais das apresentações previstas, com a finalidade de comprovar a realização de tão importante projeto. 
8.1.	Restou também demonstrado que a glosa pela integralidade dos valores captados se justificaria, haja vista que as irregularidades apontadas não permitiram identificar a execução do objeto na forma estabelecida no plano do trabalho aprovado, e, em consequência, o atingimento dos objetivos previstos e de sua finalidade pública.
9.	A citação solidária da entidade proponente e de sua sócia administradora foi proposta e realizada mediante autorização da direção da Secex-SP, por delegação de competência (peça 6) , em três etapas, pelos Ofícios 2666, 2667, 2859, 3083, 3084/2017 e 0108 e 0198/2018-TCU/SECEX-SP, de 24/10/2017 a 1/2/2018 (peças 9, 10, 15, 19, 20, 24 e 25) , com ciência de notificação apenas da empresa proponente em 9/2/2018 (peça 29) , do que resultou a publicação dos editais de notificação 0023 e 0030/2018 no DOU, em 23/3/2018 e 8/5/2018, respectivamente (peças 31 a 34) . 
9.1. 	Foi excluído da citação o sócio minoritário da Vision Mídia e Propaganda Ltda. ME, Álvaro Luís Padilla Victorica (peça 1, p. 46-50) , diante do entendimento de que seria desnecessário e inapropriado o seu chamamento aos presentes autos nesta fase, em face da inexistência de evidências de qualquer ato por ele praticado na execução do projeto em exame, ou realizado com sua comprovada participação.
EXAME TÉCNICO
10.	Nenhum dos responsáveis citados apresentou alegações de defesa em qualquer das oportunidades que lhes foram oferecidas, do que decorre a proposta de serem considerados revéis, nos termos do art. 12, § 3º, da Lei 8.443/1992.
11.	É razoável afirmar que eram exigíveis condutas diversas daquelas que adotaram os responsáveis, consideradas as circunstâncias que os cercavam, pois deveriam ter agido com cautela e prudência, de forma a evitar as irregularidades que foram apuradas, tanto na fase interna como externa da tomada contas especial em exame, especialmente quanto à não comprovação da execução física do projeto em conformidade com o plano de trabalho. 
12.	Vale dizer que a não apresentação de documentos comprobatórios essenciais relacionados no Ofício de Citação, como fotografias devidamente identificadas, formulários de cadastro de atores, lista de presença das oficinas contendo os nomes dos participantes, vídeos dos ensaios realizados, críticas da mídia, recortes de jornais, dentre outros possíveis, assim como relatório em ordem cronológica informando a realização das 96 apresentações teatrais previstas, rompem de modo inquestionável o nexo de causalidade entre as despesas realizadas e o objeto acordado no plano de trabalho, motivando a glosa integral dos valores repassados.
13.	A esse respeito, registra o Ministro-Relator Bruno Dantas, em seu voto condutor do Acórdão 7426/2016-TCU-Primeira Câmara, que recentemente havia relatado outras duas tomadas de contas especiais envolvendo os mesmos sócios administradores da empresa proponente e que tratavam de denúncia recebida na Procuradoria da República em São Paulo, sobre irregularidades na execução de projetos culturais propostos por Antônio Carlos Belini Amorim e suas empresas, Solução Cultural Consultoria em Projetos Culturais Ltda., Master Projetos Empreendimentos Culturais Ltda. e Amazon Books & Arts - ME:
Embora a empresa responsável alegue que as apresentações foram realizadas nas cidades de Camaçari, Poá, Adamantina, Guarapuava, São João de Boa Vista, Carabeí, Patrocínio, Campo Grande, Catalão, Itapetinga, Itápolis e Itatiba, o que já se configuraria numa irregularidade de alteração unilateral do plano de trabalho aprovado, não há no processo administrativo do Ministério da Cultura elemento comprobatório da execução do projeto em qualquer das cidades listadas.
Também não é possível atestar a realização dos eventos nas cidades elencadas na proposta original: São Paulo, Cubatão, São Vicente, Santos, Praia Grande, São Caetano, Santo André, São Bernardo do Campo, Bebedouro, Botucatu, São Leopoldo, Jundiaí, Itapetininga, Agudos, Bauru e Lençóis Paulista.
A Comissão Nacional de Incentivo à Cultura (CNIC) ressalta que a legislação vigente à época do ajuste proibia mudança no projeto sem autorização do Ministério. A mudança, por si só, já ensejaria a reprovação do projeto.
14.	Também da lavra do Ministro-Relator Bruno Dantas, o voto condutor do Acórdão 4939/2016-TCU-Primeira Câmara, considerou que:
15. Podem ser citadas, por exemplo, as declarações emitidas por dois patrocinadores com inconsistências de datas que as fragilizam como fonte de prova, consoante registrado no parecer do parquet transcrito no relatório precedente; a ausência de matéria de jornal, de rádio ou de revistas que comprovem a realização das apresentações (apesar de constar o serviço de assessoria de imprensa no plano de trabalho) ; a não identificação das datas e localidades das apresentações nas poucas fotos enviadas para comprovação dos eventos; e a não comprovação de qualquer desdobramento ou repercussão do projeto na mídia.
15.	Observa-se que nenhum dos responsáveis atendeu às notificações que lhes foram enviadas, mantendo-se silentes, apesar de ter havido comprovação de recebimento das notificações via correio dirigidas apenas à proponente e a ambos através de editais de notificação publicados no DOU (item 9) .
16.	Por fim, verifica-se que restaram devidamente caracterizadas as irregularidades objeto de citação dos responsáveis e mantidas após sua revelia, visto que deixaram de se manifestar sobre as pendências apontadas nas oportunidades que lhes foram oferecidas, não tendo afastado, portanto, as inconformidades evidenciadas nos relatórios da equipe do Minc, do tomador de contas especial e da CGU (itens 4 e 6) .
17.	Em relação ao débito, este, de fato, deve corresponder à totalidade dos recursos obtidos em forma de doação/mecenato, com abrigo na Lei 8.313/1991 (Lei de Incentivo à Cultura) , destacando-se que dentre as irregularidades devidamente comprovadas figura a não comprovação da realização das 96 apresentações teatrais, com nome do local ou da instituição em que ocorreram, data e hora e quantidade de público expectador presente nas apresentações, assim como clippings do projeto e referindo os eventos, conforme exigência do projeto aprovado pelo MinC.
18.	Considera-se que as irregularidades atribuídas aos responsáveis, sobre as quais se mantiveram silentes, comprometeram de modo irremediável a execução do projeto, ensejando a imputação de débito pela integralidade, haja vista que, não só comprometem os objetivos e finalidades pretendidas pelo projeto aprovado, como também a demonstração da correta utilização dos recursos. Na realidade, não há, sequer, evidências de que todos os eventos foram realizados, ou, ainda que realizados, se o foram da forma e no quantitativo pactuados no plano de trabalho.
19.	Assim, diante das graves falhas apuradas e da demonstração de descompromisso com as normas que regem a concessão do benefício/incentivo usufruído, consoante jurisprudência do Tribunal e considerando que não foram apresentadas as devidas alegações de defesa pelos responsáveis arrolados e regularmente citados e que, assim, não lograram afastar ou alterar as irregularidades que lhes foram atribuídas nos Relatórios de Tomada de Contas Especial 17/2017 e de Auditoria 771/2017 (item 6) , será proposto o julgamento pela irregularidade de suas contas, nos termos do art. 16, inciso III, alíneas "b" e "c", da Lei 8.443/1992, eis que a revelia impede verificar a boa-fé dos responsáveis.
CONCLUSÃO
20.	Diante da revelia dos responsáveis devidamente identificados nos itens precedentes, quais sejam, a proponente Vision Mídia e Propaganda Ltda. ME e Zuleica Amorim, sua sócia administradora à época dos fatos, e inexistindo nos autos elementos que permitam concluir pela ocorrência de boa-fé ou de outros excludentes de culpabilidade nas condutas destes últimos, propõe-se que suas contas sejam julgadas irregulares e que os mesmos sejam solidariamente condenados em débito, e lhes seja aplicada a multa prevista no art. 57 da Lei 8.443/1992.
PROPOSTA DE ENCAMINHAMENTO
21.	Diante do exposto, submetem-se os autos à consideração superior, propondo:
21.1.      	Considerar revéis a empresa proponente Vision Mídia e Propaganda Ltda. ME (CNPJ 10.435.582/0001-92) e sua sócia administradora à época dos fatos, Zuleica Amorim (CPF XXX.418.368-XX) , nos termos do art. 12, § 3º, da Lei 8.443/1992.
21.2.	Com fundamento nos arts. 1º, inciso I, e 16, inciso III, alíneas "b" e "c", da Lei 8.443/1992, c/c os arts. 19 e 23, inciso III, da mesma Lei, e com arts. 1º, inciso I, 209, incisos II e III, 210 e 214, inciso III, do Regimento Interno, que sejam julgadas irregulares as contas empresa proponente Vision Mídia e Propaganda Ltda. ME (CNPJ 10.435.582/0001-92) e de Zuleica Amorim (CPF XXX.418.368-XX) , sua sócia administradora à época da ocorrência dos fatos e responsável pela movimentação financeira do projeto, em decorrência da não comprovação da boa e regular aplicação dos recursos captados mediante a Lei 8.313/1991, para a realização do projeto "Cultura Itinerante pelo Brasil", Pronac 11-12860, cuja prestação de contas foi reprovada e os recursos impugnados em sua totalidade não foram devolvidos, e condená-los, em solidariedade, ao pagamento das quantias a seguir especificadas, com a fixação do prazo de quinze dias, a contar das notificações, para comprovarem, perante o Tribunal (art. 214, inciso III, alínea "a", do Regimento Interno) , o recolhimento da dívida aos cofres do Fundo Nacional de Cultura, atualizada monetariamente e acrescida dos juros de mora, calculados a partir da data discriminada, até a data dos recolhimentos, na forma prevista na legislação em vigor, abatendo-se, na oportunidade, os valores já ressarcidos.
Valores históricos e datas de ocorrência:
	Valor original (R$) 
	Data da ocorrência

	880.521,00 (D) 
	21/12/2011

	31.939,34 (C) 
	21/3/2013

Valor atualizado até 19/3/2019: R$ 1.465.095,43 (peça 35) 
21.3.	Aplicar à empresa proponente Vision Mídia e Propaganda Ltda. ME (CNPJ 10.435.582/0001-92) e à sua sócia administradora à época dos fatos, Zuleica Amorim (CPF XXX.418.368-XX) , a multa prevista no art. 57 da Lei 8.443/1992, c/c o art. 267 do Regimento Interno/TCU, com a fixação do prazo de quinze dias, a contar da notificação, para comprovar, perante o Tribunal (art. 214, inciso III, alínea "a", do Regimento Interno/TCU) , o recolhimento da dívida aos cofres do Tesouro Nacional, atualizada monetariamente desde a data do Acórdão que vier a ser proferido até a do efetivo recolhimento, se for paga após o vencimento, na forma da legislação em vigor.
21.4.	Autorizar, desde logo, nos termos do art. 28, inciso II, da Lei 8.443/1992, a cobrança judicial da dívida, caso não atendida a notificação.
21.5.	Autorizar, caso requerido e se o processo não tiver sido remetido para cobrança judicial, o parcelamento das dívidas em até 36 (trinta e seis) parcelas mensais e consecutivas, nos termos do art. 26 da Lei 8.443/1992 c/c o art. 217 do RI/TCU, fixando-se o vencimento da primeira parcela em 15 dias, a contar do recebimento da notificação, e os das demais a cada 30 dias, devendo incidir sobre cada valor mensal os correspondentes acréscimos legais, na forma prevista na legislação em vigor, bem como esclarecer ao responsável que, em caso de parcelamento da dívida, a falta de pagamento de qualquer parcela importará no vencimento antecipado do saldo devedor (art. 217, § 2º, do RI/TCU) .
21.6.	Encaminhar cópia da deliberação que vier a ser proferida ao Procurador-Chefe da Procuradoria da República no Estado de São Paulo, nos termos do § 3º do art. 16 da Lei 8.443/1992, c/c o § 7º do art. 209 do Regimento Interno/TCU, para adoção das medidas que entender cabíveis, informando que o conteúdo da decisão do TCU pode ser consultado no endereço www.tcu.gov.br/acordaos e que o inteiro teor dos acórdãos, incluindo os relatórios e os votos, pode ser obtido no dia seguinte ao de sua oficialização.
	É o Relatório.

não há.

Procurador Rodrigo Medeiros de Lima.

TOMADA DE CONTAS ESPECIAL. IMPUGNAÇÃO TOTAL DAS DESPESAS. LEI DE INCENTIVO À CULTURA. DANO AO ERÁRIO. CITAÇÃO. REVELIA. IRREGULARIDADE DAS CONTAS. DÉBITO. MULTA. CIÊNCIA.

TOMADA DE CONTAS ESPECIAL (TCE)

Secretaria de Controle Externo de Tomada de Contas Especial (SecexTCE).

Conforme Relatório precedente, esta Tomada de Contas Especial (TCE) foi instaurada pelo extinto Ministério da Cultura (MinC) , em desfavor da empresa proponente Vision Mídia e Propaganda Ltda. ME e de Zuleica Amorim, sócia administradora da proponente à época dos fatos, em razão da reprovação da prestação de contas, pela impugnação total das despesas do projeto "Cultura Itinerante pelo Brasil", cuja captação de recursos se deu em forma de doações ou patrocínio nos termos da Lei 8.313/1991 (Lei de Incentivo à Cultura) .
2.	O projeto foi autorizado, mediante Portaria MinC 731/2011, a captar recursos no montante total de R$ 880.521,00, tendo havido doador único e crédito do montante na conta corrente de titularidade da proponente. Após atrasos, a prestação de contras do projeto foi reprovada e a proponente foi inabilitada, uma vez indisponíveis dados comprobatórios do cumprimento do objeto.
3.	A proponente interpôs recurso administrativo em face dessa decisão, que foi indeferido após apreciação das equipes técnicas e da consultoria jurídica da extinta pasta ministerial. O Relatório de TCE 17/2017, de 11/4/2017, confirmou a apuração do dano ao Erário correspondente ao valor total original da captação de R$ 880.521,00, e a imputação de responsabilidades à empresa proponente e à sua sócia administradora, por ser responsável pela movimentação financeira dos recursos do projeto.
4.	No mesmo sentido foram o Relatório da Auditoria Interna do Tomador de Contas (peça 2, p. 140-142) , o Certificado de Auditoria (peça 2, p. 143) e o Parecer do Dirigente do Órgão de Controle Interno da CGU (peça 2, p. 145) . O Ministro de Estado responsável atestou seu conhecimento (peça 2, p. 150-151) , bem como determinou seu encaminhamento ao TCU.
5.	No âmbito desta Corte de Contas, os responsáveis foram regularmente citados pelo débito apurado, mas não atenderam ao chamamento, permanecendo silente, razão pela qual unidade instrutora propôs considerá-los revéis, dando-se prosseguimento ao processo, de acordo com o art. 12, § 3º, da Lei 8.443/1992. No mérito, sugeriu julgar irregulares as contas da proponente Vision Mídia e Propaganda Ltda. e da Sra. Zuleica Amorim, sua sócia administradora, condená-las a restituir os valores desviados, juntamente com a aplicação da multa prevista no art. 57 da Lei 8.443/1992.
6.	Considerando que os elementos do processo foram adequadamente examinados, além de contar com a anuência do Ministério Público junto ao Tribunal, incluo seus fundamentos às minhas próprias razões de decidir.
7.	Por inexistirem elementos que demonstrem a boa-fé da empresa Vision Mídia e Propaganda Ltda. e Zuleica Amorim, não há outro encaminhamento a ser dado ao presente processo que não o julgamento pela irregularidade destas contas especiais, condenando a empresa proponente e a sua sócia administradora pelo débito apurado nos autos, sem olvidar a necessidade de sancionamento pela conduta apurada, autorizando, desde já, o parcelamento dos débitos, bem como a respectiva cobrança judicial, caso não atendida a notificação.
	Ante o exposto, acolho a proposta de encaminhamento da unidade técnica, que contou com a anuência do Ministério Público, e VOTO no sentido de que o Tribunal adote a deliberação que ora submeto à apreciação deste Colegiado.
TCU, Sala das Sessões Ministro Luciano Brandão Alves de Souza, em 30 de abril de 2020.
AROLDO CEDRAZ 
Relator